臺灣桃園地方法院刑事判決
110年度訴字第725號
公  訴  人  臺灣桃園地方檢察署檢察官 
被      告  陳彥龍




指定辯護人  公設辯護人彭詩雯
上列被告因違反毒品危害防制條例案件，經檢察官提起公訴（10
9年度偵字第37325號），本院判決如下：
    主  文
陳彥龍販賣第二級毒品未遂，處有期徒刑貳年拾月。扣案如附表
編號1所示之物沒收銷燬。扣案如附表編號2所示之物沒收。
    事  實
一、陳彥龍明知第二級毒品甲基安非他命係毒品危害防制條例第
    2條第2項第2款所規範之第二級毒品，不得販賣、持有，竟
    意圖營利，基於販賣第二級毒品甲基安非他命之犯意，於民
    國109年12月3日晚間8時1分許，在桃園市蘆竹區某處，以其
    所持用如附表編號2所示之行動電話連結網際網路，透過通
    訊交友軟體「我愛的talk」（下稱交友軟體）帳號「dragon
    no0426」、暱稱「龍滅心」，主動傳送「有在執嗎？我也有
    ！！要不要聊聊呢？認識一下？」等隱喻施用毒品之文字訊
    息予該交友軟體中暱稱「小雨」之人即斯時適執行網際網路
    巡邏勤務之桃園市政府警察局中壢分局中福派出所警員（下
    稱喬裝警員），警員基於偵查犯罪之目的，喬裝為買家，續
    以通訊軟體LINE（下稱LINE）帳號ID「ema5200」、暱稱「
    筱語」與陳彥龍所使用暱稱「龍滅心」之LINE帳號互加為好
    友，陳彥龍旋於同日晚間8時29分許，以LINE傳送「你那邊
    拿一個多少呢？」、「我一個丟0000-0000」之文字訊息予
    喬裝警員，以此方式向喬裝警員暗示其得以較低價格取得甲
    基安非他命暨可販售第二級毒品甲基安非他命予喬裝警員，
    又於同日晚間8時33分至34分許以LINE接續傳送：「你那邊
    還有嗎?」、「那可以考慮我這邊」等暗示販賣毒品之訊息
    予喬裝警員，以暗示喬裝警員得向其購買甲基安非他命之意
    ，嗣經喬裝警員於同日時37分至40分許接續回覆：「好ㄚ，
    這個禮拜日可以嗎」、「2個，多少＄」，陳彥龍則於同日時
    37分至38分許接續回覆：「可以」、「但現場只能有妳唷！
    」、「預計最高4.5就好！」、「省很多吧！呵呵」之文字
    訊息，而與喬裝警員達成以新臺幣（下同）4,500元之價金
    販賣第二級毒品甲基安非他命2公克之合意，迄109年12月6
    日下午2時47分許（起訴書就陳彥龍與喬裝警員碰面之時間
    誤載為陳彥龍為警查獲之時間，應予更正），陳彥龍攜帶上
    開毒品甲基安非他命至桃園市○○區○○○路000巷00號1樓大廳
    與喬裝買家之警員會面，並將所攜帶之甲基安非他命予喬裝
    警員觀看確認係甲基安非他命後，喬裝警員拿出毒品價金欲
    交付與陳彥龍時，陳彥龍則要求喬裝警員先上樓再行交付，
    過程中喬裝警員詢問陳彥龍，毒品價格是否仍如先前所合意
    之4,500元，陳彥龍稱「對呀」，而經喬裝警員表明警察身
    分，當場逮捕陳彥龍並扣得如附表所示等物而未遂，始查悉
    上情。
二、案經桃園市政府警察局中壢分局移送臺灣桃園地方檢察署檢
    察官偵查起訴。
    理  由
壹、程序部分
　　本件認定事實所引用之卷內所有卷證資料（包含書證、物證
    等證據）之證據能力，檢察官、被告陳彥龍及其辯護人於本
    院審理時均不爭執，且無證據證明係公務員違背法定程序所
    取得，書證部分復無顯不可信及證據力明顯低下之情形，故
    本院均認具有證據能力。
貳、實體部分：
一、認定犯罪事實所憑之證據及理由：
　　訊據被告固不否認上開事實欄所載之客觀事實，惟矢口否認
    有何販賣第二級毒品未遂犯行，辯稱：我只是想認識喬裝警
    員，並無販賣毒品牟利之犯意云云。被告之辯護人則為被告
    辯稱：依據被告與喬裝警員之對話紀錄可知，被告僅係想認
    識喬裝警員，並無販賣毒品之意等語為被告置辯。經查：
　㈠被告於109年12月3日晚間8時1分許，接續透過如附表編號2所
    示之行動電話內載我愛的talk交友軟體、LINE（暱稱均為「
    龍滅心」），主動傳送「有在執嗎？我也有！！要不要聊聊
    呢？認識一下？」等隱喻施用毒品之文字訊息予該交友軟體
    中暱稱「小雨」之人即喬裝警員，並經喬裝警員回覆「好ㄚ
    ，這個禮拜日可以嗎」、「2個，多少＄」，被告接續回覆「
    可以」、「但現場只能有妳唷！」、「預計最高4.5就好！
    」等訊息後，被告即於109年12月6日下午2時47分許攜帶毒
    品甲基安非他命至桃園市○○區○○○路000巷00號1樓大廳與喬
    裝買家之警員會面，將所攜帶之甲基安非他命予喬裝警員確
    認為第二級毒品甲基安非他命，喬裝警員欲交付毒品價金與
    被告之際，被告則要求喬裝警員需先行上樓，過程中喬裝警
    員詢問被告毒品價格是否仍為4,500元，被告稱「對呀」等
    節，業據被告供承在卷（本院卷第275至276頁），核與證人
    即前往與被告基於偵查目的交易毒品之喬裝警員劉素君於本
    院審理中證述其與被告聯繫及見面交易毒品甲基安非他命等
    語（本院卷第306至317頁），情節大致相符，並有桃園市政
    府警察局中壢分局109年12月6日扣押筆錄暨扣押物品目錄表
    、桃園市政府警察局中壢分局109年12月6日警員職務報告、
    現場照片、查扣物品照片、被告與喬裝警員間之我愛的talk
    交友軟體對話紀錄、LINE對話紀錄擷取圖片、被告手機翻拍
    照片、本院勘驗喬裝警員劉素君與被告交易毒品過程錄音之
    勘驗筆錄等件在卷可佐（偵卷第31至35頁、第39頁、第51至
    97頁；本院卷第276頁），且被告所經查扣之第二級毒品甲
    基安非他命，經鑑驗後呈第二級毒品甲基安非他命陽性反應
    ，此有詮昕科技股份有限公司109年12月21日毒品原物檢驗
    報告（報告編號：D0000000號）1紙在卷可按（偵卷第147頁
    ），此部分事實，首堪認定。
　㈡又證人劉素君於本院審理中證稱：本案查獲時我是擔任桃園
    市政府警察局中壢分局中福派出所警員，本案也是由我協助
    查獲，本案一開始是由本所警員吳政霖在交友軟體上發現被
    告有疑似販售毒品的訊息，警員吳政霖一開始先用交友軟體
    跟被告聊，後來又跟被告互加LINE好友聊天，前面是警員吳
    政霖負責與被告用LINE對話，直到開始跟被告約定見面的時
    間地點時才開始由我負責直接跟被告對話，再由我負責出面
    與被告交易毒品，但偵查本案過程我跟警員吳政霖以及本所
    警員陳和得都會一起看被告所傳送的訊息內容並一起討論本
    案案情，在警員吳政霖與被告對話過程中，負責拍攝照片傳
    送予被告的也是由我配合拍照，始查獲本案。在被告與喬裝
    為買家之警員LINE對話紀錄中，警員吳政霖向被告傳送文字
    訊息：「2個，多少＄」，其中2個是指毒品2公克，也就是問
    被告甲基安非他命2公克賣多少錢，被告回覆：「最高4.5」
    就是指甲基安非他命2公克最高賣4,500元。要交易毒品時我
    跟被告用LINE約在桃園市○○區○○○路000巷00號，我跟被告在
    約定地點見面後，進入社區1樓大廳，被告有把他所攜帶毒
    品安非他命給我看，但被告沒有直接把毒品交給我，我問被
    告交易價格是不是就是先前所說好的價格即4,500元，當時
    被告跟我說對，我要把毒品價金給被告時，被告只回答我：
    「先上樓」，我又問被告說：「4,500，我不夠我要去領錢
    喔」，被告跟我說：「夠夠夠」，其中4,500元即是指該次
    向被告購買甲基安非他命的價金，因為我跟被告說我住在該
    社區樓上，被告想要先上樓再向我拿毒品價金，之後我向被
    告表明警員身分後，警方也在被告身上扣到第二級毒品甲基
    安非他命，本案查獲情況就如同我所寫卷附之職務報告，在
    參與本案偵查過程以及觀看被告所傳送的LINE訊息時，我認
    為被告可能有想藉機認識女生，但也有要販賣毒品牟利之意
    圖等語在卷（本院卷第306至317頁）。是證人劉素君就其與
    警員吳政霖、警員陳和得如何共同偵查討論本案，以及喬裝
    為買家之警員吳政霖與其如何與被告聯繫、與被告約定交易
    甲基安非他命之數量及價格，及其與被告實際見面交易甲基
    安非他命之時間、地點、過程等相關細節均詳盡證述，並無
    明顯矛盾或不合常情之處，且經本院審理中提示警員吳政霖
    以及其與被告間之LINE對話紀錄，回憶查緝被告販賣毒品甲
    基安非他命之經過情節（偵卷第57至97頁），顯非憑空捏造
    、杜撰，徵諸證人劉素君與被告間並無仇恨或爭執，應無甘
    冒偽證罪之刑責而虛構事實刻意誣陷被告之動機及理由，堪
    信證人劉素君上揭證述內容，要係其親身經歷見聞之經過，
    憑信性甚高，應屬真實。
　㈢再細繹被告與喬裝警員間之上開交友軟體、LINE對話紀錄擷
    取圖片可知，被告於109年12月3日晚間8時2分許首次以上開
    交友軟體主動聯繫喬裝警員時即稱：「有在執嗎？我也有！
    ！要不要聊聊呢？認識一下！」，同日時5分許又以該交友
    軟體傳送：「嗯嗯，最近有在執嗎？」等暗示施用毒品之訊
    息，經喬裝警員於同日時7分許覆以：「有」，被告旋於同
    日時8分許傳送：「加賴聊？」，並在被告與喬裝警員互加
    為LINE好友後，被告又於同日時29分至同日時30分許詢問喬
    裝警員：「妳那邊拿一個多少呢？」，經喬裝警員覆以：「
    35」，被告旋覆以：「這麼貴？！」、「我一個丟0000-000
    0」，並於同日時33分許詢問喬裝警員：「妳那邊還有嗎？
    」，喬裝警員於同日時34分許覆以：「快沒有了ㄚ」，被告
    旋於同日時34分許傳送：「那可以考慮我這邊」等暗示販賣
    毒品之訊息予喬裝警員，以暗示喬裝警員得向其購買甲基安
    非他命之意，嗣經喬裝警員於同日時37分至40分許接續回覆
    「好ㄚ，這個禮拜日可以嗎」、「2個，多少＄」，被告則於
    同日時37分至38分許接續回覆「可以」、「但現場只能有妳
    唷！」、「預計最高4.5就好！」、「省很多吧！呵呵」之
    文字訊息，而與喬裝警員達成以4,500元之價金交易第二級
    毒品甲基安非他命2公克之合意，嗣喬裝警員復於同日時42
    分許詢問被告：「怕我太醜會嚇到你哦！然後再漲價嗎？」
    ，被告又於同日時42分至43分許覆以：「才不會」、「價格
    就跟妳說好了漲屁」等節，有上開被告與喬裝警員之交友軟
    體、LINE對話紀錄在卷可佐（偵卷第57至95頁）。又被告於
    警詢、偵訊中自陳：上開對話紀錄中，「有在執嗎？」是在
    詢問對方有沒有在吸食甲基安非他命的意思，「我一個丟00
    00-0000」是我甲基安非他命1公克賣2000元至2500元的意思
    ，「1個」就是指甲基安非他命1公克，「預計最高4.5就好
    」是因為「筱語（即喬裝警員）」說要2個（即甲基安非他
    命2公克）」，所以我跟她說4,500元等語（偵卷第18至19頁
    、第128頁）。自上開被告與喬裝警員間之對話紀錄擷取圖
    片及被告上開供述可知，被告與喬裝警員確有於通訊對話間
    達成被告以4,500元價金販賣甲基安非他命2公克予喬裝警員
    之合意，著手於販賣第二級毒品之犯行。再被告於109年12
    月6日下午2時47分許，攜帶上開毒品甲基安非他命至上開約
    定地點與喬裝警員會面，並將所攜帶之甲基安非他命予喬裝
    警員觀看確認係甲基安非他命後，喬裝警員欲交付毒品價金
    與被告時，被告則要求喬裝警員先與其上樓再說，過程經喬
    裝警員詢問被告所販賣之毒品價格是否仍為先前所稱之價金
    即4,500元，被告則回答：「對呀」等情，有本院勘驗被告
    與喬裝警員交易之錄音勘驗筆錄1份在卷可佐（本院卷第276
    頁），亦核與證人劉素君前開關於此次毒品交易細節之證述
    內容相符，可以資為證人劉素君前揭證述之補強證據。則被
    告確有與喬裝警員達成以4,500元之價金販賣甲基安非他命2
    公克予喬裝警員之合意，並於109年12月6日下午2時47分許
    ，攜帶上開毒品甲基安非他命與喬裝警員碰面，著手實行販
    賣第二級毒品之行為，並向喬裝警員再次確認所欲販賣毒品
    與喬裝警員之價金即為4,500元之事實，已堪認定。
　㈣至被告及其辯護人雖辯稱被告並無販賣意圖，僅係想認識喬
    裝警員云云。然：
　⒈若是如此，被告與喬裝警員之對話中自無需提及毒品種類、
    數量、價格等暗語訊息，被告亦無須於對話紀錄中強調：「
    但現場只能有妳唷！」、「預計最高4.5就好！」、「省很
    多吧！呵呵」、「價格就跟妳說好了漲屁」等語，除要求喬
    裝警員須隻身前往交易，以確保該次毒品交易不為他人發現
    而曝光外，並向喬裝警員得意稱向其購買甲基安非他命之價
    金相對便宜，又強調既已與喬裝警員約定甲基安非他命2公
    克交易價金4,500元，即不會在交易當時突然漲價，而可讓
    喬裝警員省很多錢。是被告及其辯護人上開所辯乃避重就輕
    之詞，實無可採。
　⒉又查被告於與喬裝警員原先約定見面日期即109年12月6日之
    前一日即109年12月5日之下午至晚間突然以LINE傳送文字訊
    息予喬裝警員，要求於該日晚間深夜時分與喬裝警員見面，
    並接續以LINE（以下訊息皆為被告與喬裝警員之LINE對話紀
    錄）傳送訊息予喬裝警員：「第一次嘛！配合我一下！妳也
    知道我得躲很多東西晚上我會方便一點」（同日下午3時42
    分許）、「反正過去也沒幹嘛，搞定我就閃了呀」（同日下
    午4時53分許），並經喬裝警員表示其現在另有事情無法抽
    身，而於同日晚間10時59分至11時3分許回覆被告：「還在
    外面」、「跟同事聚會聊天」、「我們約明天下午？」、「
    我和同事聊完才回家」、「我不知道會不會很久阿」、「但
    是我在家附近和同事聊天聊完我就直接回家了」，被告仍於
    同日晚間11時至11時2分許繼續覆以：「啊！？那我只好等
    妳結束囉」、「等等就可以了吧」、「等妳沒關係」、「不
    會很久啦！真是的」，並經喬裝警員再次婉拒表示當時不便
    與被告碰面後，被告又持續於同日晚間11時3分至4分許傳送
    ：「那就好囉！第一次配合我一下咩！以後都配合妳」、「
    那我先去妳附近等？」，又經喬裝警員再度於同日晚間11時
    20分許表示正在跟朋友聊天婉拒被告見面之要求，並稱「說
    好約明天了」，被告再於同日晚間11時20分許覆以：「妳先
    聊吧」、又於109年12月6日凌晨0時1分許、同日時6分許、
    同日時34分許分別傳送：「（翻白眼表情圖案）」、「聊真
    ，，，，，，久」、「這樣明天怎麼約，我哪敢呀（疑惑表
    情圖案）」之文字訊息予喬裝警員，嗣喬裝警員於同日凌晨
    0時50分許詢問被告：「明天就見面了」、「你急著解決我
    喔」，被告於同日凌晨0時51分許覆以：「我會擔心我呀！
    哈哈」、「解決妳是什麼意思，哈哈」，喬裝警員則覆以：
    「因為你很急啊　我會怕怕」，被告又於同日時52分許覆以
    ：「妳不配合我的時間我才怕耶@@」等語，此有被告與喬裝
    警員之LINE對話紀錄擷取圖片在卷可證（偵卷第71至79頁）
    。
  ⒊自上開對話紀錄擷取圖片可知，設若被告及其辯護人上開所
    辯被告僅係單純欲認識喬裝警員，而無同時欲販賣甲基安非
    他命與喬裝警員以牟利之意圖云云為真，則被告理應於原訂
    與喬裝警員約定之日期再與喬裝警員碰面即可，以示其對喬
    裝警員之尊重與好感，自無突然於約定見面日期前一日要求
    將約定時間改為當日夜間之理；縱認被告因迫不及待與喬裝
    警員見面而提早要求碰面，惟被告若僅係想認識喬裝警員而
    無販賣毒品以牟利之主觀意圖，被告理應在與喬裝警員對話
    時尊重喬裝警員之意願，以博取喬裝警員對被告之好感，而
    無由在喬裝警員已然明確向被告表示當日不便見面、已約定
    於翌日即109年12月6日見面等語後，被告仍不斷要求喬裝員
    警於約定日期前一日晚間與其碰面，並傳送：「（翻白眼表
    情圖案）」、「聊真，，，，，，久」等明顯表示不耐之意
    等訊息予喬裝警員，而全然無視喬裝警員已多次稱自己當時
    另有要事而無法抽身之情，並稱自己「得躲很多東西晚上會
    方便一點」、「反正過去也沒幹嘛，搞定我就閃了呀」、「
    這樣明天怎麼約，『我哪敢呀（疑惑表情圖案）』」、「我會
    擔心我呀！哈哈」、「妳不配合我的時間我才怕耶@@」，足
    見被告就其本案販賣甲基安非他命一節亦情虛而擔憂若於白
    天交易毒品，恐有遭查獲風險而面臨刑事追訴故要求喬裝警
    員於夜間完成本案毒品交易以躲避查緝，始不斷要求於該日
    晚間即欲完成交易，並向喬裝警員表示「搞定我就閃了呀」
    。況被告與喬裝警員前未曾見面，若被告僅有認識喬裝警員
    而無販賣第二級毒品甲基安非他命以牟利之真意，則被告自
    應在其第一次與喬裝警員見面時盡可能拉長相處時間以互相
    瞭解而更加認識彼此，然被告卻突然要求喬裝警員於約定交
    易毒品之前一日晚間與其見面，並向喬裝警員表示其「搞定
    我就閃了」等語，實與常情相悖，益證被告及其辯護人上開
    所辯，均為空言卸責之詞，顯失有據。
　⒋再設若被告確僅係想透過甲基安非他命認識喬裝警員，而全
    無販賣甲基安非他命牟利之意圖，被告理應無償轉讓甲基安
    非他命予喬裝警員施用即可，以博取喬裝警員好感，自無須
    另與喬裝警員議定交易之毒品數量與金額，並於喬裝警員於
    交易之際詢問毒品價金是否仍如同先前所議定之價格時，回
    答：「對呀」，是被告及其辯護人前開所辯，顯然悖於常情
    ，委不足採。
　⒌至被告雖辯稱，如果其確有販賣毒品以牟利之意圖，其於109
    年12月6日第一次見到喬裝警員時就會攜帶毒品云云。惟查
    ：
　⑴證人劉素君於本院審理中證稱：109年12月6日交易當天，我
    跟被告總共碰兩次面，當天我於下午1時34分許傳送：「我
    樓下等你」訊息予被告就是第一次被告來找我的時候，我跟
    被告見面的地點仍是原先約定地點的大樓門口，我先問被告
    有沒有帶毒品，被告說沒有，我就說我要離開了，我記得當
    時被告是說他要回去拿毒品，但我並沒有主動聯繫或用LINE
    叫被告帶毒品過來交易，都是被告主動聯繫我的，後來在當
    日下午2時47分許被告才又第二次出現，然後我跟被告走進
    社區1樓右邊大廳內，被告有把其攜帶的毒品給我看，我問
    被告說交易價金是否是先前說好的價格，我當時要把毒品價
    金交給被告時他沒有收下，他說先上樓等語（本院卷第312
    至318頁），核與被告於本院審理中供稱，我於109年12月6
    日共計見到喬裝警員2次，當日第一次見到喬裝警員時我未
    攜帶甲基安非他命，第一次要離開時我有跟喬裝警員說我再
    回去拿甲基安非他命，我於109年12月6日下午2時47分許與
    喬裝警員當日第二次見面時，有攜帶甲基安非他命並予喬裝
    警員觀看確係甲基安非他命等語（本院卷第321至324頁）相
    符，是證人劉素君上開證述，應堪信為真。此部分之事實，
    應堪認定。
　⑵被告雖辯稱：109年12月6日下午2時47分許見面是因為喬裝警
    員在下午還有主動LINE我，問我還要不要過去約定地點，所
    以我才會第二次去找喬裝警員，不然我就會待在家裡云云。
    然被告亦於本院審理中自稱，其與喬裝警員之LINE對話紀錄
    中於109年12月6日下午1時27分許、同日時39分許之網路通
    話，都是其在第一次見到喬裝警員前，因為找不到喬裝警員
    始主動聯絡喬裝警員，斯時其均尚未見過喬裝警員等語。後
    來其又傳送文字訊息詢問喬裝警員：「所以等等妳可以讓我
    上你家嗎？」、「？」，並於同日下午2時15分許主動撥打
    網路電話予喬裝警員，問她到底還要不要認識等語在卷（本
    院卷第321至324頁），參之被告上開供述及被告與喬裝警員
    之LINE對話紀錄，益徵喬裝警員並未於通話內容中詢問被告
    是否仍要二次見面，喬裝警員也未曾在與被告第一次見面後
    ，再次主動傳送文字訊息詢問被告是否還要再於約定地點碰
    面，則被告上開所辯，已然與卷內客觀證據相左，而為空言
    虛捏之詞，不足採信。
　⑶另自被告與喬裝警員間上開通訊軟體對話內容所稱：「但現
    場只能有妳唷！」、「第一次嘛！配合我一下！妳也知道我
    得躲很多東西晚上我會方便一點」、「這樣明天怎麼約，我
    哪敢呀（疑惑表情圖案）」、「我會擔心我呀！哈哈」、「
    妳不配合我的時間我才怕耶@@」等語，足見被告對其與第一
    次交易毒品之買家極其謹慎，除要求隻身交易，復要求於較
    難遭查獲之夜間進行交易，又因其於109年12月5日要求喬裝
    警員配合其於夜間交易毒品遭拒，被告已於其與喬裝警員之
    對話紀錄中明確自陳對於本案毒品交易已有害怕、擔憂之感
    ，是被告雖於109年12月5日第一次與喬裝警員碰面時，並未
    攜帶毒品，當日第二次與喬裝警員碰面時，始攜帶毒品供喬
    裝警員確認，於喬裝警員詢問是否還是同先前所議定之毒品
    價金4,500元時，回答「對呀」，並於警員於1樓社區大廳欲
    給付被告毒品價金時，被告則要求先上樓，此均有本院勘驗
    交易過程錄音檔案勘驗筆錄在卷可證，已如前述，則依被告
    謹慎要求於夜間交易、以及第一次交易之買家（即喬裝警員
    ）未配合其所要求之時間進行交易即使其擔心自己或感到害
    怕等節，足見被告為求謹慎，要求至更隱密之處而非1樓社
    區大廳等開放空間交易毒品，以避免遭人發現、查緝或可能
    遭社區監視器錄影畫面錄下本案犯行之風險，無何有悖於常
    情之處。是被告為求謹慎，於第一次與喬裝警員見面時並未
    攜帶毒品，並於第一次與警員見面後確認喬裝警員看似並非
    有問題之買家後，始於第二次見面攜帶毒品前往交易，亦無
    悖於常情之處。自均難據此對被告為有利之認定。
　㈤又按販賣毒品之行為，本無一定之公定價格，是其各次買賣
    之價格，當亦各有差異，而或隨供需雙方之資力、關係之深
    淺、需求之數量、貨源之充裕與否、販賣者對於資金之需求
    如何即殷切與否，以及政府查緝之態度，進而為各種不同之
    風險評估，而為機動性之調整，是其價格標準，自非一成不
    變，且販賣者從各種「價差」或「量差」或係「純度（如摻
    入葡萄糖等物）」謀取利潤方式，或有差異，然其所圖利益
    之非法販賣行為目的，則屬相同，並無二致。因之，販賣利
    得，除經行為人（被告）坦承，或帳冊價量至臻明確，確實
    難以究其原委。然按政府為杜絕毒品之氾濫，對於查緝施用
    及販賣毒品之工作，無不嚴加執行，販賣毒品罪又係重罪，
    設若無利可圖，衡情一般持有毒品之人當無輕易將所持有之
    毒品轉讓他人而甘冒於再次向他人購買時，而有被查獲移送
    法辦之危險之理，職是之故，以有償交易毒品者，縱未確切
    查得販賣賺取之實際差價，但除別有事證足認係按同一價格
    轉讓且非出於圖利之意思外，概皆可認其係出於營利之意而
    為（最高法院93年度台上字第1651號、87年度台上字第3164
    號判決意旨參照）。復衡以被告接獲喬裝購毒者之警員詢問
    毒品價格，在其與喬裝警員素不相識，毫無特殊私人情誼之
    情況下，被告倘無從中賺取差價、投機貪圖小利，豈有甘冒
    涉犯販賣第二級毒品罪刑之重典，無端義務無償為他人代購
    毒品之理，是倘若被告前開所辯僅係欲與喬裝警員認識為真
    ，被告於其與喬裝警員之對話中當無須再提及交易時間、地
    點、毒品種類、數量及價格，是被告欲以4,500元之價格賣
    出甲基安非他命2公克，主觀上即有販賣以從中牟利之意圖
    甚明，被告空言辯稱其僅係欲認識喬裝警員而無販賣毒品以
    牟利意圖云云，並無可採。
　㈥綜上所述，本件事證已臻明確，被告販賣第二級毒品未遂之
    犯行已經證明，應依法論科。
參、法律適用及量刑：
一、按犯罪之著手，係指行為人為實現犯意而開始實行犯罪構成
    要件之行為而言。販賣毒品罪之販賣者就買賣毒品之重要內
    容向對方有所表示時，即可認為已經著手販賣毒品之實行（
    最高法院101年度台上字第3735號判決意旨參照）；又刑事
    偵查技術上所謂之「釣魚」者，指對於原已犯罪或具有犯罪
    故意之人，司法警察於獲悉後為取得證據，以設計引誘之方
    式，佯與之為對合行為，使其暴露犯罪事證，待其著手於犯
    罪行為之實行時，予以逮捕、偵辦者而言，於此情形下，因
    犯罪行為人主觀上原即有犯罪之意思，但因毒品購買者為辦
    案佯稱購買，而將販賣者誘出以求人贓俱獲，因其無實際買
    受之真意，且在警察監視之下伺機逮捕，事實上亦不能真正
    完成買賣，則該次行為，僅能論以販賣未遂（最高法院102
    年度台上字第988號判決意旨參照）。
二、查被告如事實欄所示犯行，雖本即有販賣毒品甲基安非他命
    之故意而攜帶毒品前往交付，著手實施販毒之行為，但實係
    警員喬裝成買家與其接洽，使其暴露原本即有之犯罪事證，
    則佯裝買家之警員既無購買真意，當無可能完成此部分毒品
    交易，揆之前揭意旨，被告上開所為，係犯毒品危害防制條
    例第4條第6項、第2項販賣第二級毒品未遂罪。被告此部分
    販賣甲基安非他命未遂犯行前、後，持有甲基安非他命之低
    度行為，為販賣第二級毒品未遂之高度行為所吸收，不另論
    罪。
三、刑之減輕事由：
  ㈠被告已著手於販賣第二級毒品行為之實行而不遂，為未遂犯
    ，依刑法第25條第2項規定，按既遂犯之刑減輕之。
  ㈡又按刑之量定，為求個案裁判之妥當性，法律固賦予法院裁
    量權，但此項裁量權之行使，除應依刑法第57條規定，審酌
    行為人及其行為等一切情狀，為整體之評價，並應顧及比例
    原則，俾使罪刑均衡，輕重得宜。又刑法第59條規定犯罪之
    情狀可憫恕者，得酌量減輕其刑，其所謂「犯罪之情狀」，
    與同法第57條規定科刑時應審酌之一切情狀，並非有截然不
    同之領域，於裁判上酌減其刑時，應就犯罪一切情狀（包括
    第57條所列舉之10款事項），予以全盤考量，審酌其犯罪有
    無可憫恕之事由（即有無特殊之原因與環境，在客觀上足以
    引起一般同情，以及宣告法定低度刑，是否猶嫌過重等等）
    ，以為判斷。而毒品危害防制條例就販賣毒品所設之法定刑
    度，均遠較其它犯罪為重，然同為販賣毒品者，其原因動機
    不一，犯罪情節未必盡同，或有大盤毒梟者，亦有中、小盤
    之分，甚或僅止於吸毒者友儕間為求互通有無之有償交付，
    是其態樣顯非可一概而論，即其販賣行為所造成危害社會之
    程度亦非可等量齊觀，故倘依其情狀處以相當之有期徒刑，
    即足以懲儆，並可達防衛社會之目的者，自非不可依客觀之
    犯行與主觀之惡性二者加以考量其情狀，是否有可憫恕之處
    ，適用刑法第59條之規定酌量減輕其刑，期使個案裁判之量
    刑，能斟酌至當，符合比例原則。查本案被告販賣甲基安非
    他命之數量尚微，應屬毒品交易之下游，其惡性及對於社會
    秩序與國民健康之危害程度，顯然遠不如大量走私進口或長
    期、大量販賣毒品營生之「大盤」、「中盤」毒梟，縱經以
    刑法第25條第2項規定減輕其刑，對被告科以最低刑度有期
    徒刑5年以上有期徒刑，均仍嫌過重，且無從與真正長期、
    大量販毒之惡行區別，在客觀上應足以引起一般人之同情，
    確有情輕法重之失衡現象，而有堪可憫恕之情狀，爰就被告
    本案如事實欄所示販賣毒品未遂犯行，依刑法第59條之規定
    予以減輕其刑，並依法遞減輕其刑。
  ㈢被告不適用毒品危害防制條例第17條第1項減刑規定：
　　被告雖於警詢中供稱其毒品上游為至新北市淡水區英專路上
    網咖找「阿平」買毒品等語，惟經新北市政府警察局淡水分
    局中山路派出所查訪表示被告上開所述地點上並無網咖，故
    偵查單位並未因被告之供述，而查獲「阿平」或其他共犯、
    正犯等情，有臺灣桃園地方檢察署111年4月18日桃檢維列10
    9偵37325字第11190440010號函、新北市政府警察局林口分
    局110年11月1日新北警林刑字第1105246354號函暨函附附件
    在卷可按（本院卷第243頁、第245至247頁），是本件並未
    因被告之供述而於判決前查獲其他正犯或共犯，本院自無從
    依毒品危害防制條例第17條第1項規定減輕或免除其刑（最
    高法院105年度台上字第1320號判決意旨參照）。
四、爰以行為人之責任為基礎，審酌被告明知毒品危害防制條例
    所管制之第二級毒品甲基安非他命使用後容易成癮，濫行施
    用，非但對施用者身心造成傷害，且因其成癮性，常使施用
    者經濟地位發生實質改變而處於劣勢，而衍生個人之家庭悲
    劇，或導致社會之其他犯罪問題，竟仍加以販賣，助長毒品
    氾濫，有害國人身心健康及社會治安，所為殊值非難，幸未
    及售出即遭查獲，所生實害較低，兼衡其矢口否認犯行之犯
    後態度、犯罪動機、目的、手段、販售及持有毒品數量、尚
    無犯罪所得，及其自稱為高職畢業、家境勉持（偵卷第13頁
    ）等一切情狀，量處如主文所示之刑。
肆、沒收及沒收銷燬：
一、扣案如附表編號1所示之物，均含第二級毒品甲基安非他命
    成分，為被告所擬販賣之第二級毒品，依毒品危害防制條例
    第18條第1項前段之規定，宣告沒收銷燬。另包覆及裝盛上
    開毒品之包裝袋，因其上所殘留之毒品，難以析離，且無析
    離之實益與必要，應視同毒品，一併沒收銷燬。至送驗耗損
    部分之毒品因已滅失，爰不另為沒收銷燬之宣告。　
二、扣案如附表編號2所示之物，為被告所有，係供其於本案販
    賣第二級毒品未遂犯行聯繫所用之物，此為被告於本院審理
    中陳述明確（本院卷第274頁），應依毒品危害防制條例第1
    9條第1項之規定，宣告沒收。
據上論斷，應依刑事訴訟法第299條第1項前段，判決如主文。　
本案經檢察官劉倍提起公訴，檢察官賴瀅羽到庭執行職務。　　
中　　華　　民　　國　　111 　年　　9 　　月　　13　　日
 　　　　　　　　 刑事第十庭　審判長法　官　 林大鈞
　　　　　　　　　
　　　　　　　　　　　　　　　　　　法　官　 洪瑋嬬
　　　　　　　　　　　　　　　　　　
　　　　　　　　　　　　　　　　　　法　官　 陳愷璘
以上正本證明與原本無異。
如不服本判決應於收受判決後20日內向本院提出上訴書狀，並應
敘述具體理由。其未敘述上訴理由者，應於上訴期間屆滿後20日
內向本院補提理由書(均須按他造當事人之人數附繕本)「切勿逕
送上級法院」。 
　　　　　　　　　　　　　　　      書記官　 劉世揚
中　　華　　民　　國　　111 　年　　9 　　月　　13　　日
附錄本案論罪科刑法條全文：　　
毒品危害防制條例第4條
製造、運輸、販賣第一級毒品者，處死刑或無期徒刑；處無期徒
刑者，得併科新臺幣3千萬元以下罰金。
製造、運輸、販賣第二級毒品者，處無期徒刑或10年以上有期徒
刑，得併科新臺幣1千5百萬元以下罰金。
製造、運輸、販賣第三級毒品者，處7年以上有期徒刑，得併科
新臺幣1千萬元以下罰金。
製造、運輸、販賣第四級毒品者，處5年以上12年以下有期徒刑
，得併科新臺幣5百萬元以下罰金。
製造、運輸、販賣專供製造或施用毒品之器具者，處1年以上7年
以下有期徒刑，得併科新臺幣1百50萬元以下罰金。
前五項之未遂犯罰之。


附表：
編號 扣案物名稱 數量 鑑定結果／說明 卷證頁數 1 白色結晶 2包 均檢出第二級毒品甲基安非他命成分。驗前總毛重2.8753公克，因鑑驗取用0.0118公克用罄，驗餘總毛重2.8653公克） 詮昕科技股份有限公司109年12月21日毒品原物檢驗報告（報告編號：D0000000）（偵卷第147頁） 2 行動電話 1支 品牌：OPPO 含門號0000000000號SIM卡1張